【裁判字號】    91,易,982
【裁判日期】    920327
【裁判案由】    贓物
【裁判全文】
臺灣屏東地方法院刑事判決                          九十一年度易字第九八二號
    公  訴  人  臺灣屏東地方法院檢察署檢察官
    被      告  丁○○
右列被告因贓物案件，經檢察官提起公訴（民國九十一年度偵字第三八七九號、第四
一八七號），本院判決如左：
    主  文
丁○○故買贓物，累犯，處有期徒刑陸月，如易科罰金，以佰元折算壹日。
    事  實
一、丁○○於民國八十七年間因違反商標法案件，經法院判處有期徒刑三月，八十七
    年九月十一日易科罰金執行完畢，又於同年間因重利案件，經法院判處有期徒刑
    七月，八十八年間再因違反毒品危害防制條例案件，經法院判處有期徒刑七月，
    二罪定應執行刑有期徒刑一年，八十九年八月七日因縮短刑期甫執行完畢。其明
    知姓名年籍不詳綽號「大胖」（公訴人誤載為「小胖」）之成年男子所持有懸掛
    Ｒ六－一一七八號偽造車牌（原車號Ｘ七－九四七九號、引擎號碼000000
    00號、車主為戊○○、車身為ＴＬＡ７４０型式黑灰色ＢＭＷ、西元一九九二
    年份），及懸掛ＨＶ－一八五八號偽造車牌（原車號ＢＲ－０三一八號、引擎號
    碼ＡＣＡ６３１３ＲＦＫ６３４６３、車主為丙○○、白棕色ＢＭＷ、西元一九
    九四年份）之自小客車二輛、係來路不明為他人失竊之贓車，竟於九十年十月底
    ，以新台幣（下同）二十萬元之代價，向之購買，並在台南縣台南市○○路公園
    交車，嗣為警尋線查獲。
二、案經高雄市政府警察局移送及台南市警察局第六分局報請臺灣高雄地方法院檢察
    署檢察官呈請臺灣高等法院高雄分院檢察署檢察長令轉臺灣屏東地方法院檢察署
    檢察官偵查起訴。
    理  由
一、訊據被告丁○○固坦承買受右揭ＢＭＷ自小客車二輛之事實，惟矢口否認有何故
    買贓物之犯行，並辯稱：二輛車不是二十萬元，係以五十萬元買的，餘三十萬元
    等辦完過戶再交尾款云云。經查：
  (一)按車主身分證及行車執照乃汽車過戶之必要證件，此為一般智識之人所共知，本
    件「大胖」交付該二贓車時，除交付車牌號碼Ｒ六－一一七八號偽造之行車執照
    之外，另一部懸掛ＨＶ－一八五八號車牌之贓車並無行車執照，至車主身分證則
    均付闕如，該二車證件未齊，不能辦理過戶，自為被告所明知。而被告與「大胖
    」素不相識，係被告友人「阿洲」介紹為本件交易，若果係正常交易，證件未齊
    ，被告又已交付二十萬元亟待補齊證件辦理過戶，被告自會留有「大胖」之姓名
    、住所及電話等資料據以辦理過戶手續，焉有無法提供「大胖」之真實姓名、住
    所、電話以供查證之理。被告無法提供「大胖」之聯絡資料，顯見其明知該二車
    係贓車無法辦理過戶，故未留存出賣者之聯絡資料。據此而論，被告所辯尚有餘
    款三十萬元待過戶後交付云云，顯非實在。被告應係以二十萬元購入本件兩部贓
    車堪可認定。此外，再參酌本件贓車出賣人並非車主本人，又未能提供車主身分
    證及其中一部車之行照，交車地點又選在不相干之台南市○○路公園等違背汽車
    買賣正常程序之事實，益足徵被告知贓故買。
  (二)上揭被竊並懸掛偽造車牌之ＢＭＷ二輛，經本院委請台甲○○○同業公會鑑定其
    中古車之市價，其車號Ｘ七－九四七九號、車身為ＴＬＡ７４０型式ＢＭＷ、西
    元一九九二年份之自用小客車，自出廠至西元二００一年於正常使用車況其市值
    行情為五十萬元左右，而車號ＢＲ－０三一八號、ＢＭＷ、西元一九九四年份之
    自小客車，其自出廠至西元二００一年於正常使用車況其市值行情為四十八萬元
    左右，有該公會九十一年十一月四日以91北市汽商字第四一一０號函及第四一一
    一號函在卷足參（見本院卷第五三、五四頁），上開二輛ＢＭＷ自出廠而使用至
    西元二００一年時，其中古車市值一為五十萬元，一為四十八萬元，合計共有九
    十八萬元。是故，被告以二十萬元購買近百萬元之自小客車二輛，其與市價顯不
    相當。縱如被告所辯其係以五十萬元所購得，餘款俟辦完過戶再交付係屬事實，
    其所謂五十萬元之價金亦僅為市價之一半，亦與市值相距甚大。被告辯稱：二輛
    車不是二十萬元，係以五十萬元買的，餘三十萬元等辦完過戶再交尾款云云，自
    不足採為被告有利之認定，至為明確。被告顯明知該二輛ＢＭＷ之自小客車係來
    路不明之贓車，應堪以認定。
  (三)綜上，被告所辯不足採信。此外，上述二輛ＢＭＷ車輛失竊之事實，業經被害人
    己○○（指失竊車號Ｘ七－九四七九號、引擎號碼為00000000之車）及
    乙○○（指失竊車號ＢＲ－０三一八號、引擎號碼ＡＣＡ６３１３ＲＦＫ６３４
    ６３之車）指述綦詳，且有引擎號碼為00000000之贓物認領保管單、刑
    事案件報案三聯單、車輛協尋證明單、車輛失竊資個別查詢報表、車輛作業系統
    查詢認可資料，及引擎號碼ＡＣＡ６３１３ＲＦＫ６３４６３之車輛失竊資個別
    查詢報表、車輛失竊作業查獲車輛認可資料、車輛作業系統查詢認可資料等在卷
    可稽，本件事證已臻明確，被告犯行洵堪認定，應依法論科。
二、核被告所為，係犯刑法第三百四十九條第二項之故買贓物罪。被告同時買受分屬
    二人所有之二輛贓車，係一行為觸犯二故買贓物之罪責，為想像競合犯，應從一
    情節較重即市價較高之買受懸掛Ｒ六－一一七八號偽造車牌（原車號Ｘ七－九四
    七九號）ＢＭＷ自小客車之一罪處斷。又被告曾於八十七年間因違反商標法案件
    ，經法院判處有期徒刑三月，八十七年九月十一日易科罰金執行完畢，又同年間
    因重利案件，經法院判處有期徒刑七月，八十八年間再因違反毒品危害防制條例
    案件，經法院判處有期徒刑七月，二罪定應執行刑有期徒刑一年，八十九年八月
    七日因縮短刑期甫執行完畢，有臺灣屏東地方法院檢察署刑案資料查註紀錄表、
    臺灣高等法院被告全國前案紀錄表及臺灣屏東地方法院法務部在監在押資料表各
    一件在卷可按，其五年之內再犯有期徒刑以上刑之本罪，為累犯，應依法加重其
    刑。爰審酌被告犯罪動機、目的、手段，犯罪所生危害，及其犯罪後態度等一切
    情狀，量處如主文所示之刑，並諭知易科罰金之折算標準，以資儆懲。
據上論斷，應依刑事訴訟法第二百九十九條第一項前段，刑法第三百四十九條第二項
、第五十五條、第四十七條、第四十一條第一項，罰金罰鍰提高標準條例第一條前段
、第二條，判決如主文。
本案經檢察官趙燕利到庭執行職務
中      華      民      國      九十二      年      三    月    二十七  日
                                      臺灣屏東地方法院刑事第三庭
                                          審判長法  官 蔡國卿
                                                法  官 洪乙心
                                                法  官 李淑惠
右正本證明與原本無異。
如不服本判決應於收受本判決後送達後十日內向本院提出上訴書狀，其未敘述上訴理
由者，並得於提起上訴後十日內向本院補提理由書狀（均須按他造當事人之人數附繕
本 ）「切勿逕送上級法院」
                                          書記官   魏慧夷
中      華      民      國      九十二      年      三    月二十七     日
附錄論罪法條
刑法第三百四十九條
收受贓物者，處三年以下有期徒刑、拘役或五百元以下罰金。
搬運、寄藏、故買贓物或為擔保者，處五年以下有期徒刑、拘役或科或併科一千元以
下罰金。
因贓物變得之財物，以贓物論。


司法院資訊處製作；財團法人民間司法改革基金會備份。
